# 本月报废的固定资产本月是否计提折旧

提问人：zzx20080218 时间：2013-12-05 17:49:06
请问老师：本月报废或者出售的固定资产本月是否还要计提折旧呢？谢谢！

回答人：chenyiwei
请参看《〈企业会计准则第 4 号——固定资产〉应用指南》第一条。

提问人：zzx20080218 时间：2013-12-05 18:40:13
陈老师，《指南》中的意思是本月仍要计提折旧，对吗？ 那么对于本月转入持有待售的固定资产（已与购买方签订转让协议，但尚未移交，也未开具增值税销售发票），本月是否还要计提折旧呢？谢谢！

回答人：chenyiwei
比照此处规定处理，即在转入持有待售状态的当月仍然计提折旧。